# 福利企业国家扶持资金

提问人：cf98 时间：2012-02-23 09:26:02
请问各位老师，福利企业提取的国家扶持资金和残疾职工保障基金，从税后利润中计提，归属在盈余公积中，但各区政府有规定，若企业转为非福利企业，该部分资金要上缴民政部门，那么这部分资金是否能作为所有者权益？ 按照上海市文件的规定，提取国家扶持资金，用于本企业发展生产； 提取残疾职工保障资金，用于残疾职工养老保险、医疗保险的不足及特困补助。但国家扶持资金的具体使用是否有具体文件规定？比如构建固定资产或直接扩招残疾职工之类，是否有使用的限制？因为企业即将脱离福利企业身份，须上缴此部分资金，故希望能形成企业资产，是否可行？请各位老师指教，谢谢！

回答人：chenyiwei
关于是否可作为所有者权益的问题，个人理解：从你所引用的规定看，应该是只有在发生企业性质改变（不再符合作为福利企业的条件）时，才有将该款项上缴财政的义务。所以，当企业仍然符合福利企业条件时，这笔资金是可以作为权益核算的。当企业不再符合福利企业条件，按规定需要将该笔资金上缴时，应作如下会计处理： 借：管理费用（或营业外支出），贷：其他应付款 同时借：盈余公积——国家扶持资金、残疾职工保障基金，贷：利润分配——其他转入。

提问人：cf98 时间：2012-02-26 10:45:01
谢谢陈老师指点，国家扶持资金的使用，能否指点一二？企业计划上市，直接冲减固定资产折旧有调节账面利润的嫌疑，这笔资金的使用方法心中没底。

回答人：chenyiwei
还是应当查阅相关的资金管理规定。但一般原则应当是作为政府补助，先通过营业外收入核算，再按要求从未分配利润转入盈余公积。不应直接冲减相关资产价值，这不符合政府补助的处理原则。

提问人：qjr1124 时间：2012-02-28 19:00:52
回复 chenyiwei 的帖子
如果是首发上市规则中禁止的情况,那么企业未来打算上市,或经过股东会讨论决议形式的,应该就可以转了吧,按预计的来还是按企业实质变更为非福利性企业来呢?

回答人：chenyiwei
没有规定福利企业不能上市。关键是该资格是否真实、预计是否能够长期有效保持、企业盈利能力对福利企业的各项财税优惠、扶持政策是否存在重大依赖等。